【裁判字號】    97,台上,1391
【裁判日期】    970403
【裁判案由】    違反毒品危害防制條例
【裁判全文】
最高法院刑事判決            九十七年度台上字第一三九一號
上  訴  人  甲○○
上列上訴人因違反毒品危害防制條例案件，不服台灣高等法院中
華民國九十六年十二月二十七日第二審判決（九十六年度上訴字
第四七四四號，起訴案號：台灣桃園地方法院檢察署九十六年度
偵字第一○六二七號），提起上訴，本院判決如下：
    主  文
上訴駁回。
    理  由
按刑事訴訟法第三百七十七條規定，上訴於第三審法院，非以判
決違背法令為理由，不得為之。是提起第三審上訴，應以原判決
違背法令為理由，係屬法定要件。如果上訴理由書狀並未依據卷
內訴訟資料，具體指摘原判決不適用何種法則或如何適用不當，
或所指摘原判決違法情事，顯與法律規定得為第三審上訴理由之
違法情形，不相適合時，均應認其上訴為違背法律上之程式，予
以駁回。本件上訴人甲○○上訴意旨略稱：毒品危害防制條例第
四條第一項將運輸及販賣毒品犯行同列為最輕本刑死刑、無期徒
刑以上之罪，其立法意旨顯然考量販賣、運輸行為，係將毒品流
通出去，進而危害他人，且多係含有營利或獲利之意圖及行為。
原判決既謂上訴人「係為自己施用而為本件運輸犯行，尚無證據
證明有流通於外之意圖及行為，運輸數量不多，乃因一時失慮，
鋌而走險，所為又與一般謀利之運輸，足以使毒品流通於世，所
造成之社會危害性，顯然有別」，竟又論處上訴人該條項之運輸
罪刑，判決理由顯有矛盾，自屬違法。
惟查：原判決綜合全案證據資料，本於事實審法院職權推理之作
用，認定上訴人確有將海洛因私運進入台灣地區之犯行。因而維
持第一審依想像競合犯從一重論處上訴人運輸第一級毒品（累犯
）罪刑（依刑法第五十九條規定減輕其刑後，量處有期徒刑十五
年六月）之判決，駁回上訴人在第二審之上訴，已詳細說明其採
證認事之理由。所為論斷，亦俱有卷證資料可資覆按。且查：所
謂「運輸」，指本於搬運輸送之意思，將物品由某地移轉存置至
他地而言，並不以為他人搬運輸送為必要，即為自己運輸者，亦
包括在內。而未經許可，自國外攜帶毒品入境，茍非數量極微之
零星夾帶，既有私自運輸之犯意，即非單純持有毒品。原判決以
上訴人在中國大陸廣東省深圳市松港鎮購得淨重三七‧○二公克
之海洛因後，先用透明包裝袋及保險套分裝成二球，再塞入肛門
夾藏於體內，將海洛因私運進入台灣地區，而認定其係基於運輸
及私運毒品之犯意，自大陸地區將上開海洛因運輸來台；復敘明
該海洛因即令係上訴人為自己施用之動機而運輸，但其淨重達三
七‧○二公克，自非零星夾帶，且自中國大陸廣東省深圳市松港
鎮經由香港搭機攜帶來台，亦非短程持送，上訴人所為顯已該當
運輸第一級毒品罪構成要件之理由，其認事用法，即無判決適用
法則不當之違法。又原判決就一般供己施用而運輸毒品進入台灣
地區之人，於該毒品未全部施用完畢之情形下，不排除仍有流通
於外之危險所為論述（見原判決第四頁第二六至二九行），與酌
量減輕其刑時，就上訴人運輸毒品主觀犯意所為「尚無證據證明
有流通於外之意圖及行為」之說明，並無理由相互矛盾或前後齟
齬之可言。上訴意旨，非依卷證資料執為指摘，徒以原判決就毒
品運輸行為內涵所為之闡釋，漫指原判決違法，依首開說明，自
非適法之第三審上訴理由。其上訴違背法律上之程式，應予駁回
。
據上論結，應依刑事訴訟法第三百九十五條前段，判決如主文。
中    華    民    國  九十七  年    四    月    三    日
                      最高法院刑事第八庭
                          審判長法官  謝  俊  雄
                                法官  陳  世  雄
                                法官  魏  新  和
                                法官  吳  信  銘
                                法官  徐  文  亮
      本件正本證明與原本無異
                                      書  記  官
中    華    民    國  九十七  年    四    月    八     日
                                                      Ｋ


司法院資訊處製作；財團法人民間司法改革基金會備份。
